# 合并层面可供转长投权益法的处理方法

提问人：roei 时间：2017-07-17 04:34:48
母公司（有限合伙人，持股超50%）及子公司（普通合伙人）分别持有一家合伙企业的股权，各自在投资委员会（共 5 人）占有 1 个名额，在个别报表中，母公司及子公司对该合伙企业均按可供进行核算。在合并层面，母子公司合计持股97%，投资委员会成员合计占2/5，不纳入合并范围，打算按长投权益法核算。子公司为母公司同一控制下合并的子公司。 请问是否按如下步骤处理： 1.期初的可供在合并层面按合伙企业期初的可辨认净资产公允价值为基础进行调整，确认为长投，按权益法核算； 2.本期增资后在合并层面仍为按权益法核算的长投，该增资部分就按增资日合伙企业的可辨认净资产公允价值为基础进行调整，确认为本期合并层面长投的本期增加额； 3.所以期末母子公司对合伙企业的长投金额应为：按合伙企业期初的可辨认净资产公允价值×期初持股比例+增资日合伙企业的可辨认净资产公允价值×本期增资比例？ 麻烦各位老师指导一下，谢谢！

回答人：chenyiwei
母公司是LP，子公司是GP，合计权益占比 97 ％，这种情况下母公司很可能已经控制该合伙企业。请关注该合伙企业的设立目的、投资决策机制、收益分配和亏损分担约定等，对是否具有控制权的问题作出恰当判断。 如果母公司可以控制该合伙企业，则母公司对合伙企业的投资应按成本法核算，并将该合伙企业纳入合并报表范围。在合并报表层面，对该合伙企业的其他 3 ％投资应确认为负债；该 3 ％权益对应的收益确认为合并报表层面的利息支出。

提问人：roei 时间：2017-07-17 21:49:36
麻烦陈版再解答一下： 1.“在合并报表层面，对该合伙企业的其他 3 ％投资应确认为负债”，这里的负债指的是？该怎么理解合并层面这3%形成了负债？ 2.假设不考虑此案例97%的比例，实务中合伙企业是否纳入合并还是要从合伙企业的设立目的、投资决策机制、收益分配和亏损分担约定等方面去判断，持股比例以及是否为GP都不是纳入合并范围的判断标准，这么理解对吗？ 3.假设此案例97%的比例改为30%，依据合伙协议判断也不纳入母公司的合并范围，那我前面提到的处理方式是否合理呢？

回答人：chenyiwei
1 、其他非流动负债。请参考《瑞华研究 2010 ～ 2016 汇编》之问题3-2-102。 2 、不是决定性因素，但不是说完全不考虑这些因素。